---
title: "Lista 5 - Capítulos 4 e 5"
author: "Gustavo Tironi"
date: '2023-06-01'
output: 
  html_document:
    overflow: hidden
    number_sections: yes
    highlight: tango
    theme: cerulean
    toc: yes
    toc_float:
      collapsed: yes
      smmoth_scroll: no
  pdf_document:
    toc: no
---

```{r setup, include=FALSE}
knitr::opts_chunk$set(message = FALSE,
                      warning = FALSE,
                      fig_width = 8,
                      fig.height = 4,
                      fig.align = 'center')
```

``` {r library, echo = FALSE}
library(gapminder)
library(ggplot2)
library(socviz)
library(tidyverse)
library(dplyr)
library(ggrepel)

```

# Setando um tema padrão

Primeiramente, gostaria de destacar que irei apresentar os gráficos já modificados, pois não velo sentido em demonstrá-los idênticos ao livro. Então, primeiramente irei definir um tema global, cujo será aplicado em todos os gráficos, caso não seja indicado o contrário. 

``` {r theme}
theme_set(theme_classic())
theme_update(legend.position="top")
theme_update(plot.title = element_text(size = 12, face = "bold"))
```

# Gráficos do capítulo 4

Aqui, não irei me alongar muito nas explicações, e focarei masi em apresentar os gráficos, pontuando apenas o que eu achar relevante.

Portanto, começarei a apesentar os gráficos construídos

```{r}
ggplot(gapminder, mapping = aes(x = year, y = gdpPercap)) +
geom_line()
```


```{r}
ggplot(gapminder, mapping = aes(x = year, y = gdpPercap)) +
geom_line(aes(group=country))
```
