---
title: "Lista 1 - Exercício A"
author: "Gustavo Tironi"
date: "08/05/2023"
output:
  html_document:
    number_sections: yes
    highlight: tango
    theme: cerulean
    toc: yes
    toc_float:
      collapsed: yes
      smmoth_scroll: no
  pdf_document:
    toc: yes
---

```{r pressure, echo=FALSE}
library(utf8)
Sys.setlocale("LC_CTYPE", "en_US.UTF-8")
```

## Configurando o ambiente

Inicialemente, como eu já tinha o R em meu computador, foi necessário instalar o RStudio e as bibliotecas usadas. Para isso, foi necessário instalar o RStudio pela internet, e então instalar a biblioteca **ggplot2**, necessária para esse exercicio. Para isso, foi necessário o seguinte comando:

```
install.packages("ggplot2")
```

Com isso feito, pude começar a desenvolver os gráficos.


## Desenvolvendo os gráficos - Anscombe

Inicialmente, plotei um gráfico de dispersão padrão, para as variáveis x1 e y1, usando o **ggplot**. Com isso, obtive o seguinte resultado:

```{r}
library(ggplot2)

ggplot(anscombe, aes(x = x1, y = y1)) + geom_point() 

```
Contudo, ainda era necessário adiconar a linha de tendência desses pontos. Para isso, adicionei a seguinte linha de comando:

```
geom_smooth(method = "lm", color = "Red", se = FALSE)
```

```{r, echo=FALSE}
library(ggplot2)

ggplot(anscombe, aes(x = x1, y = y1)) + 
  geom_point() +
  geom_smooth(method = "lm", color = "Red", se = FALSE)

```

Então resolvi adicionar um título a ográfico, retirar as linhas de grade e formatar a areá de plotagem, usando para isso os seguintes comandos:

```
ggtitle("Gráfico x1 vs y1") + theme_test() + theme(plot.title = element_text(hjust=0.5))
```

O primeiro comando, define o titulo, o segundo comando define um tema pré-definido do **ggplot** e o terceiro centraliza o título, ficando com um gráfico dessa forma:

```{r, echo=FALSE}
library(ggplot2)

ggplot(anscombe, aes(x = x1, y = y1)) + 
  geom_point() +
  geom_smooth(method = "lm", color = "Red", se = FALSE) +
  ggtitle("Gráfico x1 vs y1") + 
  theme_test() + 
  theme(plot.title = element_text(hjust=0.5))

```

