---
title: "Lista 1 - Exercício B"
author: "Gustavo Tironi"
date: "11/05/2023"
output:
  html_document:
    number_sections: yes
    highlight: tango
    theme: cerulean
    toc: yes
    toc_float:
      collapsed: yes
      smmoth_scroll: no
  pdf_document:
    toc: no
    fig_width: 5
    fig_height: 4
---

```{r setup, echo=FALSE, warning=FALSE, message=FALSE}
library("ggplot2")
library("gapminder")
library("gridExtra")
library("grid")

p1 <- ggplot(data = gapminder, mapping = aes(x = gdpPercap, y = lifeExp)) + 
  geom_point()

p2 <- ggplot(data = gapminder, mapping = aes(x = gdpPercap, y = lifeExp)) + 
  geom_smooth()

p3 <- ggplot(data = gapminder, mapping = aes(x = gdpPercap, y = lifeExp)) + 
  geom_point() + 
  geom_smooth()

p4 <- ggplot(data = gapminder, mapping = aes(x = gdpPercap, y = lifeExp)) + 
  geom_point() + 
  geom_smooth(method =  "lm")

p5 <- ggplot(data = gapminder, mapping = aes(x = gdpPercap, y = lifeExp)) + 
  geom_point() + 
  geom_smooth(method =  "lm") + 
  scale_x_log10()

p6 <- ggplot(data = gapminder, mapping = aes(x = gdpPercap, y = lifeExp)) + 
  geom_point() + 
  geom_smooth(method =  "lm") + 
  scale_x_log10(labels = scales::dollar)

p7 <- ggplot(data = gapminder, mapping = aes(x = gdpPercap, y = lifeExp, color = continent)) + 
  geom_point() +
  geom_smooth(method =  "loess") + 
  scale_x_log10()

p8 <- ggplot(data = gapminder, mapping = aes(x = gdpPercap, y = lifeExp, color = "purple")) + 
  geom_point() +
  geom_smooth(method =  "loess") + 
  scale_x_log10()

p9 <- ggplot(data = gapminder, mapping = aes(x = gdpPercap, y = lifeExp)) + 
  geom_point(color = "purple") +
  geom_smooth(method =  "loess") + 
  scale_x_log10()

p10 <- ggplot(data = gapminder, mapping = aes(x = gdpPercap, y = lifeExp)) + 
  geom_point(alpha = 0.3) +
  geom_smooth(color = "orange", se = FALSE, size = 2, method =  "lm") + 
  scale_x_log10()

p11 <- ggplot(data = gapminder, mapping = aes(x = gdpPercap, y = lifeExp)) + 
  geom_point(alpha = 0.3) +
  geom_smooth(method =  "lm") + 
  scale_x_log10(labels = scales::dollar) +
  labs(x = "GDP Per capita", y = "Life Expectancy in Years",
       title = "Economic Growth and Life Expectancy",
       subtitle = "Data points are country-years",
       caption = "Source: Gapminder.")

p12 <- ggplot(data = gapminder, mapping = aes(x = gdpPercap, y = lifeExp, color = continent, fill = continent)) + 
  geom_point() +
  geom_smooth(method =  "loess") + 
  scale_x_log10()

p13 <- ggplot(data = gapminder, mapping = aes(x = gdpPercap, y = lifeExp)) + 
  geom_point() +
  geom_smooth(method =  "loess") + 
  scale_x_log10()

p14 <- ggplot(data = gapminder, mapping = aes(x = gdpPercap, y = lifeExp)) + 
  geom_point(mapping = aes(color = continent)) +
  geom_smooth(method =  "loess") + 
  scale_x_log10()

p15 <- ggplot(data = gapminder, mapping = aes(x = gdpPercap, y = lifeExp)) + 
  geom_point(mapping = aes(color = log(pop))) +
  scale_x_log10()
```

# Fazendo os gráficos conforme o livro

Para começar, resolvi copiar cada um dos gráficos literalmente conforme apresentados no livro. Nesse primeiro quadro estão apresentados o gráfico de dispersão da variável **gdpPercap** vs **lifeExp** sem nenhuma mudança na cor. Inicialmente foi plotado o apenas os pontos, que corresponde ao gráfico superior esquerdo. Posteriomente foi plotado a linha que representa

```{r fig.height=8, fig.weigh=20, echo=FALSE, warning=FALSE, message=FALSE}
grid.arrange(p1, p2,
             p3, p4,
             p5, p6,
             ncol=2, nrow=3)
```

```{r fig.height=6, fig.weight=20, echo=FALSE, warning=FALSE, message=FALSE}
grid.arrange(p7, p8,
             p9, p12,
             ncol=2, nrow=2)
```

```{r fig.height=8, echo=FALSE, warning=FALSE, message=FALSE}
grid.arrange(p10, p11, p13,
             ncol=3, nrow=1)
```

```{r fig.height=12, echo=FALSE, warning=FALSE, message=FALSE}
grid.arrange(p14, p15,
             ncol=2, nrow=1)
```